ELGHORFI ELFILALI YASSINE

Ingénieur Génie Civil



CONTACT

+2

+212632879361



Maroc, Tanger, 90060



yassineelghorfielfilali@gmail.com



Yassine ELGHORFI ELFILALI

FORMATION

Master Génie Civil

FSTT

2022 - Présent

LST Génie Civil

FSTT

2021 - 2022

COMPÉTENCES

Autocad

Robot

Pack Office

Binayat

Illustrator

Photoshop

Esprit d'analyse

Communication

Créativité

PROFIL

Étudiant en 2ème année en Master Génie Civil, je suis passionné par les défis de la construction. Je cherche activement des opportunités pour appliquer mes connaissances approfondies et mon expérience académique. Mon but est de contribuer de manière significative à des projets de génie civil tout en continuant à développer mes compétences techniques.

EXPÉRIENCE PROFESSIONNELLE

STAGE PFE INGENIEUR GENIE CIVIL

Omait Engineering - Rabat | 2024 Féverier - 2024 September Etude comparative entre la solution classique et la solution poste tension de la tribunal de la famille salé (RDJ+RDC+4 ETAGES)

- Planification et coordination
- Modélisation et vérification du calcul sur Robot
- Identifier et résoudre rapidement les problèmes potentiels

STAGE PFE ASSISTANT D'INGÉNIEURE

Détroit d'ingénierie - Tanger | 2021 - 2022 Conception et dimensionement d'un SHOWROOMS (S.SOL+RDC+MEZZANINE +1ETAGE)

- Conception les plans de coffrage et de ferraillage
- Modélisation et vérification du calcul sur Robot
- Suivi le chantier et faire les vérifications

PROFESSEUR DE DESIGN GRAPHIQUE

Centre Atlantique | 2023 - 2024

Mon rôle consiste à transmettre les principes fondamentaux du design et à les aider à développer leur créativité dans ce domaine passionnant. J'apporte également mon expertise pour les préparer à réussir.

- Stimuler la création d'un style personnel et l'excellence en design graphique.
- Faciliter l'apprentissage en groupe via des ateliers et projets pratiques.
- L'utilisation des logiciels de conception graphique